臺灣高等法院刑事裁定　　　　　　　　　100年度抗字第867號
抗　告　人
即　證　人　許梅桂
上列抗告人因被告陳葛詐欺案件，不服臺灣板橋地方法院中華民
國100年7月1日所為科處罰鍰之裁定（100年度聲字第2597號），
提起抗告，本院裁定如下：
    主  文
抗告駁回。
    理  由
一、原裁定意旨略以：抗告人即證人許梅桂之住所暨戶籍地在臺
    中市西屯區市○○○路463 號，其於臺灣板橋地方法院檢察
    署99年度偵字第21876 號被告陳葛詐欺案件偵查中，經檢察
    官傳喚證人應於民國100年5月24日下午4 時許到庭接受訊問
    ，該傳票經送交郵政機關以掛號郵寄方式，由郵政機關人員
    於99年5月9日送達至上開住所暨戶籍地時，因未獲會晤本人
    ，乃將文書交付予有辨別事理能力之受僱人即長慶華府社區
    管理員林滄琦收受後，證人無正當理由而未到庭作證，復未
    提出任何不到庭之正當理由或相關證明，亦未因在監獄或看
    守所內執行或羈押中而無法到庭等情，原審因認證人經合法
    傳喚，無正當理由而不到場，而有科處罰鍰之必要。茲檢察
    官聲請對證人裁處罰鍰，經審核認聲請為正當，爰依刑事訴
    訟法第178條第1項、第2 項規定，裁定科以罰鍰新臺幣（下
    同）5,000元等語。
二、抗告意旨略以：證人於100年5月24日中午12時由家中開車北
    上準備應訊，因先至桃園縣蘆竹鄉○○○街168 號14樓之圓
    森公司，會晤友人處理私事，因錯估行程，又忘了將傳票通
    知書帶在身上，復因不熟悉板橋地區道路，方致錯過應訊時
    間，絕非無故不到庭作證。又證人不懂法律，不知如何補救
    ，才讓書記官誤以為證人係故意不到庭作證，為此提起抗告
    ，請求撤銷原裁定云云。
三、按證人經合法傳喚，無正當理由而不到場者，得科以新臺幣
    3 萬元以下之罰鍰，並得拘提之，再傳不到者，亦同。前項
    科罰鍰之處分，由法院裁定之。刑事訴訟法第178條第1項、
    第2項分別定有明文。
四、經查：臺灣板橋地方法院檢察署檢察官因被告陳葛詐欺案件
    偵查中，依證人上開住所暨戶籍地址，送達傳票傳喚證人於
    100年5月24日下午4 時許到庭接受訊問，該傳票經送交郵政
    機關以掛號郵寄方式，由郵政機關人員於99年5月9日送達至
    上開住所暨戶籍地時，因未獲會晤本人，乃將文書交付予有
    辨別事理能力之受僱人即長慶華府社區管理員林滄琦收受，
    惟證人屆期仍無正當理由而不到庭，復無提出不到庭之正當
    理由或相關證明等情，此有該證人個人基本資料查詢結果、
    送達證書、臺灣板橋地方法院檢察署檢察官辦案進行單與點
    名單、個人戶籍資料查詢結果附卷可稽，而證人亦無在監、
    押致無法到庭之情事，復有證人之本院在監在押全國紀錄表
    附卷可憑。原審乃依刑事訴訟法第178條第1項、第2 項規定
    對證人裁處罰鍰5,000 元，經核並無違誤。抗告意旨僅空泛
    以上開情詞置辯，並未提出任何證明方法以供調查，自難採
    為有利之認定。綜上，抗告意旨仍執前詞，提起抗告，指摘
    原裁定不當，為無理由，應予駁回。
據上論斷，應依刑事訴訟法第412條，裁定如主文。
中    華    民    國   100    年    8    月    23    日
                  刑事第二十四庭審判長法  官  李錦樑
                                      法  官  陳恆寬
                                      法  官  張惠立
以上正本證明與原本無異。
不得再抗告。
                                      書記官  陳珮茹
中    華    民    國  100    年    8    月    23    日